臺灣高雄地方法院刑事判決　　　　　　　96年度易字第3396號
公　訴　人　臺灣高雄地方法院檢察署檢察官
被　　　告　甲○○
被　　　告　戊○○
被　　　告　丙○○
被　　　告　乙○○
被　　　告　丁○○
上列被告等因賭博案件，經檢察官提起公訴（96年度偵字第2266
1 號），嗣於本院準備程序進行中，被告等均為有罪之陳述，經
告知簡式審判程序之旨，並聽取檢察官及被告等之意見後，本院
裁定改依簡式審判程序審理，並判決如下：
    主  文
甲○○共同意圖營利，聚眾賭博，處有期徒刑伍月，如易科罰金
，以新臺幣貳仟元折算壹日。扣案之傳真機柒臺、電話機參臺、
錄音帶拾伍捲、錄音機肆臺、電子計算機陸臺、歷屆簽單壹袋、
港號總支數速見表捌張、倍數表肆張、歷屆帳單拾玖張及當日簽
單壹佰壹拾張，均沒收之。
戊○○、丙○○共同意圖營利，聚眾賭博，各處有期徒刑肆月，
如易科罰金，以新臺幣貳仟元折算壹日。上開扣案之傳真機柒臺
、電話機參臺、錄音帶拾伍捲、錄音機肆臺、電子計算機陸臺、
歷屆簽單壹袋、港號總支數速見表捌張、倍數表肆張、歷屆帳單
拾玖張及當日簽單壹佰壹拾張，均沒收之。
乙○○、丁○○共同意圖營利，聚眾賭博，各處有期徒刑參月，
如易科罰金，以新臺幣貳仟元折算壹日。上開扣案之傳真機柒臺
、電話機參臺、錄音帶拾伍捲、錄音機肆臺、電子計算機陸臺、
歷屆簽單壹袋、港號總支數速見表捌張、倍數表肆張、歷屆帳單
拾玖張及當日簽單壹佰壹拾張，均沒收之。
    事  實
一、甲○○、戊○○、丙○○、乙○○與丁○○均意圖營利，並
    基於賭博、供給賭博場所及聚眾賭博之犯意聯絡，自96年4
    月起，由甲○○提供其不知情之弟媳黃玉騰向不知情之周秀
    娥承租之高雄縣大寮鄉○○路397 號8 樓租屋處，為公眾得
    出入之賭博場所，與姓名年籍不詳僅知綽號「姐仔」、「旺
    仔」、「雲仔」之人、戊○○、丙○○、乙○○及丁○○共
    同經營「六合彩」賭博，由甲○○負責為組頭「姐仔」、「
    旺仔」、「雲仔」之人收集簽賭六合彩之牌支和賭資，戊○○、丙○○、乙○○及丁○○則輪流接聽電話、接收傳真簽
    注單並計算簽注金額及注數，共同聚集不特定多數人參與下
    注。其賭博方式計分為1 組2 個號碼（俗稱二星）、1 組3
    個號碼（俗稱三星）、1 組4 個號碼（俗稱四星）及特仔尾
    等組，供參與賭博之人簽選，每簽1 支牌賭金皆為新臺幣（
    下同）65元，用以核對香港六合彩中獎號碼對獎決定輸贏，
    每週2 、4 、6 開彩，須押中前述各組獎號者始為中獎。簽
    中者，可得彩金；若未簽中，則押注之金額悉歸組頭「姐仔
    」、「旺仔」、「雲仔」所有；甲○○則按賭客簽賭之號碼
    支數，以每支抽取0.5 元至1 元不等之佣金以牟利，而戊○○、丙○○、乙○○及丁○○，則由甲○○按日支付報酬
    500 元。甲○○經營期間，每期賭資約為6 萬元至7 萬元不
    等；其已從中獲取約50萬4000元之不法利益。嗣經警於96年
    8 月2 日晚間8 時10分許，在高雄縣大寮鄉○○路397 號8
    樓前址查悉上情，並當場扣得傳真機7 臺、電話機3 臺、錄
    音帶15捲、錄音機4 臺、電子計算機6 臺、歷屆簽單1 袋、
    港號總支數速見表8 張、倍數表4 張、歷屆帳單19張及當日
    簽單110 張。
二、案經高雄縣政府警察局林園分局報請臺灣高雄地方法院檢察
    署檢察官偵查起訴。
    理  由
一、按除被告所犯為死刑、無期徒刑、最輕本刑為3 年以上有期
    徒刑之罪或高等法院管轄第一審案件者外，於法院行準備程
    序進行中，被告先就被訴事實為有罪之陳述時，審判長得告
    知被告簡式審判程序之旨，並聽取當事人、代理人、辯護人
    及輔佐人之意見後，裁定進行簡式審判程序；又簡式審判程
    序之證據調查，不受刑事訴訟法第159 條第1 項、第161 條
    之2 、第161 條之3 、第163 條之1 及第164 條至第170 條
    規定之限制，刑事訴訟法第273 條之1 第1 項、第279 條第
    2 項前段、第273 條之2 分別定有明文。本案被告甲○○、
    戊○○、丙○○、乙○○及丁○○等所犯係死刑、無期徒刑
    、最輕本刑為3 年以上有期徒刑以外之罪，渠等於準備程序
    就上揭被訴事實均為有罪之陳述，經告知簡式審判程序之旨
    ，並聽取其等與公訴人之意見後，本院認無不得或不宜改依
    簡式審判程序進行之處，爰依刑事訴訟法第273 條之1 第1
    項、第284 條之1 規定，裁定進行簡式審判程序。又本件卷
    內之物證、書證等證據，依同法第273 條之2 規定，不受第
    159 條第1 項關於傳聞法則規定之限制，依法均有證據能力
    ，合先敘明。
二、上揭事實業據被告甲○○、戊○○、丙○○、乙○○及丁○○等於警詢、偵查及本院審理中均坦承不諱，並有高雄縣政
    府警察局搜索、扣押筆錄、扣押物品目錄表、現場蒐證照片
    11張等在卷可稽，復有傳真機7 臺、電話機3 臺、錄音帶15
    捲、錄音機4 臺、電子計算機6 臺、歷屆簽單1 袋、港號總
    支數速見表8 張、倍數表4 張、歷屆帳單19張及當日簽單11
    0 張扣案可佐。是渠等自白核與事實相符，本件事證明確，
    犯行均足認定。
三、按刑法第268 條規定之「供給賭博場所」，係指提供特定處
    所供人從事賭博行為而言；所稱「聚眾賭博」，係指聚集不
    特定人參與賭博之行為，縱未於現實上同時糾集多數人於同
    一處所，而係聚集眾人之財物進行賭博者，例如六合彩組頭
    以電話、傳真之方式供人簽賭之行為，亦屬之。準此，被告
    甲○○等人基於營利之意圖，以上開高雄縣大寮鄉○○路39
    7 號8 樓處所供不特定人至該址簽賭下注，或以市內電話號
    碼，供不特定人以電話或傳真方式下注，自與刑法第268 條
    之意圖營利供給賭博場所罪及意圖營利聚眾賭博罪之構成要
    件相當。故核被告甲○○、戊○○、丙○○、乙○○與丁○○等人所為，均係犯刑法第266 條第1 項之普通賭博罪、同
    法第268 條前段意圖營利供給賭博場所罪及同法第268 條後
    段意圖營利聚眾賭博罪。被告甲○○、戊○○、丙○○、乙○○與丁○○間，對於上開賭博犯罪之實施，有犯意聯絡及
    行為分擔，均為共同正犯。次按立法者針對特定刑罰規範之
    構成要件，已預設該犯罪行為之本質係持續實行之複數行為
    ，具備反覆、延續之行為特徵，而將之總括或擬制為一個構
    成要件之集合犯行為，因其刑法評價上為構成要件之行為單
    數，認應僅成立一罪。則行為人基於概括之犯意，在密切接
    近之一定時、地持續實行之複次行為，倘依社會通念，於客
    觀上認為符合一個反覆、延續性之行為觀念者，於刑法評價
    上，即應僅成立一罪，學理上所稱「集合犯」之職業性、營
    業性或收集性等具有重複特質之犯罪均屬之，例如經營、從
    事業務、收集、販賣、製造、散布等行為概念者是，有最高
    法院95年台上字第1079號判決要旨足資參照。本件被告甲○○等人利用香港六合彩開彩號碼為對獎號碼，聚集不特定之
    人簽賭下注，於每星期固定之開彩時間對獎，以簽中與否論
    輸贏，藉此牟利，經營所謂之六合彩賭博，此種犯罪形態，
    本質上乃具有反覆、延續之特質，亦即聚眾賭博之目的既在
    於營利，當不止對獎賭博一次就結束，其必於每星期固定時
    間反覆對獎賭博，而對獎前讓賭客簽賭行為亦是被告聚眾賭
    博的延續，因此每週重覆的簽賭、對獎，才是「意圖營利，
    聚眾賭博」的常態與典型，如有中斷實屬例外，而被告甲○○等自96年4 月起至同年8 月2 日止持續反覆提供賭博場所
    ，聚眾賭博以營利，依社會通念，被告甲○○等之行為即應
    屬前揭學理上所稱具有營業性之重複特質之「集合犯」，應
    認僅成立一罪。又被告甲○○等所犯意圖營利供給賭博場所
    、意圖營利聚眾賭博及普通賭博三罪間，係基於一意圖營利
    聚眾賭博之犯意，達成其同一犯罪所為之各個舉動，應屬法
    律概念之一行為，其一行為觸犯上開三罪名，為想像競合犯
    ，應依刑法第55條之規定，從一重之意圖營利聚眾賭博罪處
    斷。爰審酌被告甲○○不思以正當工作獲取金錢，竟經營六
    合彩賭博，供人簽賭財物，以從中獲取不法利益，嚴重影響
    正常之社會經濟活動，及被告戊○○、丙○○、乙○○與丁○○等係受被告甲○○所僱用，又被告戊○○、丙○○前犯
    有賭博罪，業經本院96年度簡字第2408號判決確定，暨渠等
    犯罪後均坦承犯行之態度等一切情狀，分別量處如主文所示
    之刑，並考量渠等之職業經濟能力，分別諭知如主文所示易
    科罰金之折算標準。末扣案之傳真機7 臺、電話機3 臺、錄
    音帶15捲、錄音機4 臺、電子計算機6 臺、歷屆簽單1 袋、
    港號總支數速見表8 張、倍數表4 張、歷屆帳單19張及當日
    簽單110 張，均為被告甲○○所有，並供本件賭博犯罪所用
    之物，業據被告等於本院審理中供明在卷，應依刑法第38條
    第1 項第2 款規定均沒收之。
據上論斷，應依刑事訴訟法第273 條之1 第1 項、第299 條第1
項前段、刑法28條、第268 條、第266 條第1 項前段、第55 條
、第41條第1 項前段，刑法施行法第1 條之1 ，判決如主文。
本案經檢察官劉慕珊到庭執行職務。
中　　華　　民　　國　　96　　年　　11　　月　　27　　日
                  刑事第四庭  法　官  王參和
以上正本證明與原本無異。
如不服本判決應於收受本判決後10日內向本院提出上訴書狀，並
應敘述具體理由，如未敘述上訴理由者，應於上訴期間屆滿後20
日內補提理由書狀於本院（均須按他造當事人之人數附繕本）「
切勿逕送上級法院」。
中　　華　　民　　國　　96　　年　　11　　月　　27　　日
　　　　　　　　　　　　　　　書記官  陳惠玲
附錄所犯法條
刑法第266條
在公共場所或公眾得出入之場所賭博財物者，處1 千元以下罰金
。但以供人暫時娛樂之物為賭者，不在此限。當場賭博之器具與
在賭檯或兌換籌碼處之財物，不問屬於犯人與否，沒收之。
刑法第268條
意圖營利，供給賭博場所或聚眾賭博者，處 3 年以下有期徒刑，
得併科 3 千元以下罰金。
